臺灣高等法院臺中分院刑事判決　　 99年度上更(一)字第185號
上　訴　人　臺灣臺中地方法院檢察署檢察官
被　　　告　江淑如
選任辯護人　許桂挺律師
　　　　　　黃士哲律師
上列上訴人因被告違反藥事法案件，不服臺灣臺中地方法院九十
六年度訴字第三一一七號中華民國九十七年三月十四日第一審判
決（起訴案號：臺灣臺中地方法院檢察署九十六年度偵字第一七
六五一號），提起上訴，經判決後由最高法院發回，本院更為判
決如下：
    主  文
上訴駁回。
    理  由
一、本案公訴意旨略以：被告江淑如（以下簡稱為被告）明知自
    民國九十五年八月間起，在其位在台中巿北屯區○○路○段
    二一二巷一三號住處，私自調劑外觀分別深綠色及棕紅色藥
    膏，分別含有ＩＮＤＯＭＥＴＨＡＣＩＮ、ＤＩＰＨＥＮ
    ＨＹＤＲＡＭＩＮＥ西藥成分，均為偽藥，未經中央衛生主
    管機關核准，不得擅自調劑、販賣藥品，竟仍將該私自調劑
    之藥膏，販售於不詳之中醫診所，迨於九十六年四月四日，
    為臺中巿衛生局在其住處查獲，並扣得其所調劑之膏狀藥物
    三瓶（起訴書誤載為三桶），因認被告涉犯藥事法第八十三
    條第一項之罪嫌。
二、惟按犯罪事實應依證據認定之，無證據不得認定犯罪事實；
    又不能證明被告犯罪者，應諭知無罪之判決；此於刑事訴訟
    法第一百五十四條第二項、第三百零一條第一項分別定有明
    文。次按所謂認定犯罪事實之證據，係指足以認定被告確有
    犯罪行為之積極證據而言，該項證據自須適合於被告犯罪事
    實之認定，始得採為斷罪之資料；又事實之認定，應憑證據
    ，如未能發現相當確實證據，或證據不足以證明，自不能以
    推測或擬制之方法，以為裁判之基礎；以上業經最高法院著
    有二十九年上字第三一○五號、四十年臺上字第八六號判例
    意旨可資參照。又按認定犯罪事實所憑之證據，無論係直接
    證據或間接證據，其為訴訟上之證明，須於通常一般之人均
    不致有所懷疑，而得確信其為真實之程度者，始得據為有罪
    之認定，倘其證明尚未達到此一程度，而有合理之懷疑存在
    ，復無其他調查途徑可尋，法院即應為無罪之判決，最高法
    院亦著有七十六年臺上字第四九八六號判例。
三、本案公訴意旨指訴被告涉犯藥事法第八十三條第一項之罪嫌
    ，係以：本案扣有上開膏狀物三瓶，及臺中市衛生局藥物檢
    查現場紀錄表三紙、行政院衛生署藥物食品檢驗局檢驗報告
    書一件，以及證人即臺中市衛生局人員黃久惠於偵查中證稱
    ：查獲當時，被告及其配偶均在場，被告並有自述該膏狀藥
    物之來源與用途，並稱該藥是由其負責，始由被告在臺中市
    衛生局藥物檢查現場紀錄表三紙親自簽名、蓋章等情，為其
    論據。
四、惟本案被告堅詞否認伊有公訴人所指訴之調劑或販賣偽藥之
    犯行，並為下列之辯解：
（一）伊並未在台中巿北屯區○○路○段二一二巷一三號住處，
      私自調劑外觀分別深綠色及棕紅色內含ＩＮＤＯＭＥＴＨ
      ＡＣＩＮ、ＤＩＰＨＥＮ  ＨＹＤＲＡＭＩＮＥ西藥成分
      及ＢＵＴＹＬＡＴ  ＥＤＨＹＤＲＯＸＹＴＯＬＵＥＮＥ
      （ＢＨＴ）抗氧化劑成份之藥膏，上開藥膏亦非伊所有，
      而是伊之配偶侯志成因平日開設「少林國術館」，對於運
      動跌打損傷之傷患所使用之外敷藥膏。伊並未參與調製，
      亦未販賣。法務部調查局台中市調查站人員於九十六年四
      月四日到伊之住處搜索時，伊及伊之配偶侯志成當時即已
      言明置放於伊住處內之桶裝膏狀物及瓶裝之「疏經活血湯
      」與「芍藥甘草湯」，均係伊之配偶侯志成所有，但調查
      站人員以此住處房屋是伊所有，且伊之配偶侯志成戶籍未
      在此內為由，僅要求伊簽名。而伊於九十六年四月二日即
      因「腎炎、過敏性鼻炎併發急性咽喉炎及氣管炎」，身體
      不適而在家中休養，當時言語困難，無法陳述，後是在調
      查人員及黃久惠之要求且未詳視下，始於扣押筆錄及偵查
      卷內附之三紙檢查現場紀錄表為簽名。又伊在簽名時，台
      中市衛生局之人員黃久惠不僅並未使伊詳視該檢查表下方
      「廠商具結」欄內之說明並勾選，且其所記載之事實亦非
      伊所陳述，並僅自前述三桶膏狀物擷取少部分聲稱欲作檢
      體之用，既未扣押，亦未封存責令伊保管。而上開搜索結
      果之後，經台中市調查站移請檢察官偵查（九十六年度偵
      字第一八七二○號）後，即未將伊列為被告。再者，依據
      證人黃久惠及陳三郎於鈞院（即本院）之證詞，其等於搜
      索當日主要詢問之對象與應答之人，亦均係伊之配偶侯志
      成。故本案之起訴事實，根本與事實不符。
（二）且藥事法第六條對於何者係屬藥事法所稱之「藥品」，設
      有規定，公訴人並未說明系爭藥膏，何以可認定係屬藥事
      法第六條所稱之「藥品」之理由。縱使系爭藥膏含有上開
      西藥成份，但藥事法第六條並無類如「物品中添加有藥物
      成分，即屬藥品」之規定，自不會因此即成為藥事法第六
      條所稱之「藥品」。再依據行政院衛生署八十二年十一月
      十九日衛署醫字第八二○七五六五六號函公告，「推拿敷
      貼」等傳統民俗療法，並不屬於醫療管理行為，而無醫療
      法之適用，故在國術館內為顧客推拿敷貼之系爭藥膏，即
      應非屬藥事法所規範之藥品。
（三）本案證人黃久惠偕同台中市調查站人員至伊之住處為搜索
      扣押及行政檢查時，既未依據刑事訴訟法及藥事法之規定
      為扣押封緘或就地封存，故證人黃久惠自行向檢察官所提
      出之三瓶膏狀物，其內容是否與前開置放於伊家中之三桶
      膏狀物同一，此即有疑問。如不能證明同一，即不能以送
      驗之三瓶膏狀物含有西藥成分，即推認在伊家中之桶裝膏
      狀物亦具有西藥成分。又放在伊家中之桶裝膏狀物雖有類
      似薄荷味道而有嗆嗆味道，且放在伊家中有一段期間，但
      薄荷本非禁藥或偽藥，自不能因此即推斷伊知此為偽藥或
      禁藥。此外，公訴人所謂調劑過程常需他人協助，且推斷
      伊有協助伊之配偶調劑云云，係屬推測，並無任何證據足
      以證明。本案所以發生，係因挾怨報復之檢舉。在台中市
      調查站調查之後，雖以違反藥事法移送伊之配偶侯志成，
      但經檢察官偵查之後，已以九十六年度偵字第一八七二○
      號為不起訴處分。雲林縣衛生局所製作之訪談紀錄與寄貨
      單均與本案無涉，自不能將此寄貨單據用以作為本案伊有
      犯罪之證明。
五、經查：本案卷內之九十六年四月四日臺中市衛生局藥物檢查
    現場紀錄表三紙（見他字第一七四八號偵卷第三至五頁），
    依其外觀形式觀察，係由檢查人員黃久惠於九十六年四月四
    日所紀錄製作。而黃久惠製作該現場紀錄表之時，是臺中市
    衛生局之公務員，該文書亦係黃久惠於執行職務時所製作之
    紀錄文書。卷內既無確切之證據足以認定上開紀錄文書係在
    「顯有不可信之情況」下所製作，則依據刑事訴訟法第一百
    五十九條之四第一款之規定，上開臺中市衛生局藥物檢查現
    場紀錄表三紙固堪認定具有證據能力。又本案被告及其選任
    辯護人既未主張或釋明證人黃久惠於九十六年七月三日在檢
    察官偵訊而為證述之時，其外在之客觀環境或情狀有何「顯
    有不可信之情況」之情形，則證人黃久惠上開偵訊證詞，固
    亦堪認定具有證據能力。惟基於下列理由，本院尚無法認定
    當時在被告住處被發現之三桶膏狀物，係被告所調劑或製造
    ：
（一）本案證人黃久惠於九十六年四月四日在被告上開住處所填
      製之臺中市衛生局藥物檢查現場紀錄表三紙，雖經被告於
      「廠商具結」欄位之「受檢查機構負責人或在場人或代表
      人」項下簽名，但在上開「廠商具結」欄內之「本表查填
      事項均與事實相符，並無異議」等三項具體具結事項之前
      方空格中，則無任何打勾劃記。則被告之上開簽名，僅能
      表示被告江淑如當時在場，尚無從據此而認定被告當時有
      承認各該藥物檢查現場紀錄表內填載之內容為真實。
（二）又本案證人黃久惠所填製之上開藥物檢查現場紀錄表，雖
      有分別登載：「（購作方法及來源說明）江淑如君稱深綠
      色膏狀物係自行以三璜粉在此處調配成的，再分裝賣給中
      醫診所」、「江淑如君稱棕紅色膏狀物係自行以三璜粉在
      此處調配成的，再分裝賣給中醫診所」、「江淑如君稱淺
      綠色膏係自行以ＳＣ９１在此調配成的，再分裝賣給中醫
      診所」等文字，證人黃久惠於檢察官偵訊時，亦有證稱：
      「（有無見過庭上被告？）有。因為去查偽禁藥時有見過
      」、「（本案查獲時何職？）台中市衛生藥政科」、「（
      提示被告筆錄，查扣當時被告是否在現場？）有。我有問
      被告東西來源、用途、去處等問題，都在現場紀錄表內」
      、「（當時被告如何說明扣案物來源？）他們自行調配後
      賣給中醫診所」、「（當時被告先生是否在場？）是」、
      「（紀錄表上為何沒請被告先生簽名？）被告先生說那是
      被告負責的」、「（提示紀錄表是否被告簽名？）是」等
      語（見他字第一七四八號偵卷第一五、一六頁）。惟經原
      審法院傳喚證人黃久惠實施交互詰問，證人黃久惠則係證
      述：「（你依何情況判斷，需要到被告家中實施檢查？）
      那天是配合調查站的一個案子，因為調查站接到雲林縣有
      一個民眾到藥房買痛風的藥粉，可能這個民眾不放心所以
      有先拿去雲林衛生局檢驗該藥粉是否摻有西藥，結果檢驗
      結果確實摻有西藥，賣該藥粉的人說該藥粉是向江淑如買
      的。所以調查站才要求我們配合他們一起去。」、「（當
      時現場扣案物陳設的情形為何？）他們前面是客廳，後面
      是餐廳廚房，那三大桶膏狀物就放在餐廳牆邊，那邊看起
      來是一般民宅，沒有看到掛國術館的牌子。」、「（現場
      除了膏狀物之外，還有無其他藥品？）剛剛的膏狀物是放
      在一樓的餐廳，調查站扣得中藥粉是在他們的地下室。餐
      廳旁邊也有放好幾箱紙箱裝的東西，其味道類似薄荷的味
      道，有點嗆嗆的。」、「（發現膏狀物，依你的職務權責
      要如何處理？）我懷疑是藥品，就立即採樣送檢。」、「
      （採樣剩餘的膏狀物如何處理？）因為無法確認是否為非
      法藥品，所以就採取部分送驗，其餘就留在現場，沒有作
      任何的查扣動作，因為我們不確定那是否為非法藥品。」
      、「（到被告住處檢查幾次？）就只有搜索當天去的那一
      次。」、「（你和被告或侯志成有無親屬或恩怨關係？）
      都沒有。」、「（當時有無扣芍藥甘草湯、疏經活血湯？
      ）有，那是調查站的人員查扣得。」、「（當時搜索可否
      確認該中藥粉是屬於非法的藥品？）無法確認。但因為當
      時本案的發生是因為別人買的痛風藥粉檢出有西藥的成份
      ，所以調查站的人員就將同屬藥粉的上開物品一併查扣。
      」、「（你剛才陳述在採樣時，是由侯志成所為，你當時
      有無詢問藥膏如何製作，其製作方法、來源、時間？）有
      問。然後當時他講的內容就如同我現場紀錄表所載。」、
      「（你剛才講說是問何人？）其實有一些問題是被告及侯
      志成兩個都有問，但好像都是先生回答的比較多，可是當
      時他太太有在場，對先生的回答也沒有表示異議。」、「
      （辯護人請審判長當庭提示現場檢查紀錄表。審判長當庭
      提示現場檢查紀錄表。現場檢查紀錄表內容是何人填寫？
      ）我填寫的。」、「（你剛才所述，大部分好像都是被告
      先生回答比較多。為何你的現場檢查紀錄表裡面寫到【江
      淑如均稱】，意思好像是江淑如回答？）因為他們夫妻倆
      個人有時候被告答，有時候先生答，後來紀錄完成之後要
      請先生簽名的時候，他先生說他太太是負責人，他太太簽
      名即可，然後他太太看完內容之後也沒有表示異議就在上
      面簽名了。我們會請他們仔細看清楚記載內容。」、「（
      有無告訴江淑如可以異議？）我有請他仔細看清楚內容，
      問  他內容記載有無問題，若看完之後沒有問題就請簽名
      。」、「（請你看檢查紀錄表的廠商具結欄的地方，為何
      沒有請江淑如打勾？）當時疏忽了。」、「（審判長當庭
      提示偵查卷９６年７月３日的訊問筆錄。在筆錄第２頁回
      答檢察官的問題，當時你為何說是被告回答與你剛才所述
      大部分是被告的先生回答不符？）當時我問，他們兩個都
      在旁邊，若被告先生回答了，被告沒有表示不是，我就直
      接紀錄，就以他太太的名義來紀錄，因為他先生說主要負
      責的是他太太。」等情（見原審卷宗第五五至五八頁）。
      依據證人黃久惠在原審法院審理時之證詞，上開：「（購
      作方法及來源說明）江淑如君稱深綠色膏狀物係自行以三
      璜粉在此處調配成的，再分裝賣給中醫診所」、「江淑如
      君稱棕紅色膏狀物係自行以三璜粉在此處調配成的，再分
      裝賣給中醫診所」、「江淑如君稱淺綠色膏係自行以ＳＣ
      ９１在此調配成的，再分裝賣給中醫診所」等情，大部分
      應是出於被告之配偶侯志成之陳述，而非出於被告之陳述
      （亦即其中之「江淑如君稱」，尚與事實不符）；惟因被
      告當時在場，被告之配偶侯志成不願簽名而推稱被告是負
      責人，被告當時亦未表示意見，故證人黃久惠才要求被告
      在上開藥物檢查現場紀錄表上簽名。而在當時，證人黃久
      惠既尚無法確認前開膏狀物是否係非法藥品，且「深綠色
      膏狀物係自行以三璜粉在此處調配成的，再分裝賣給中醫
      診所」、「棕紅色膏狀物係自行以三璜粉在此處調配成的
      ，再分裝賣給中醫診所」、「淺綠色膏係自行以ＳＣ９１
      在此調配成的，再分裝賣給中醫診所」等等文字記載，由
      其文義觀之，亦非可確認此係調劑（或製造）、販賣「偽
      藥」之行為；則被告如係不知其中二桶膏狀物內摻有西藥
      成分，在其配偶侯志成不願簽名而推稱被告是負責人之情
      形下，其自有可能會應證人黃久惠之請求而在上開藥物檢
      查現場紀錄表上簽名。故被告在上開藥物檢查現場紀錄表
      上簽名之行為，亦非可據以確認被告確有調劑（或製造）
      、販賣「偽藥」之行為。
（三）另證人即被告之配偶侯志成已於九十六年十二月二十日在
      原審法院審理時，具結證稱：「（在九十六年四月四日當
      時你住何處？）我住在昌平路一段二一二巷一三號。」、
      「（九十六年四月四日時法務部調查局台中市調站有無到
      你剛才講的住處進行搜索？）有。」、「（在搜索當時，
      是否在現場？）在。」、「（除了你之外，當時在現場還
      有何人？）我太太。」、「（調查站的人有幾位？）有五
      、六人。」、「（當時調查站人員到你住處的時候，有無
      告知你為何要進行搜索？）有一個帶頭的人告訴我說，我
      在九十五年八月的時候有賣吃尿酸的藥粉給別人，然後他
      要來搜索，並叫我自己把藥粉拿出來。然後我就說沒有，
      我還帶他們去搜索，但沒有搜到東西。」、「（搜索的結
      果，調查站有無扣押東西？）有，扣押兩種中藥，一種是
      芍藥甘草湯，另一種是疏經活血湯，這兩種都是藥廠的中
      藥粉，都是罐裝的，另外還有扣到一本我太太的合庫銀行
      已經更換過作廢的存摺。」、「（當時在搜索完扣押這些
      東西之後，有無請你在扣押筆錄上簽名？）沒有，調查人
      員不讓我簽名。」、「（當時調查人員有無問這些東西是
      何人的？）沒有。」、「（你剛才講的兩種扣案物品芍藥
      甘草湯、疏經活血湯是何人的？）是我的。」、「（這兩
      種扣案物做何用？）我自己在使用，若有人需要我就賣給
      需要的人，芍藥甘草湯是一罐賣三百元，疏經活血湯是一
      瓶賣五百元。」、「（你本身的工作為何？為何會賣這兩
      種東西？）我的工作是純粹開國術館。」、「（搜索時，
      除了上述被扣案之物品之外，還有無其他東西？）還有三
      桶膏狀物。」、「（調查局人員對那三桶膏狀物有無進行
      扣押？）沒有。」、「（那三桶膏狀物是何東西？）是我
      們國術館幫人推拿損傷及外敷藥膏用的，其中一桶是推拿
      用的，另外兩桶是相同的外敷藥膏。」、「（這些藥膏如
      何而來？）是我自己用咸豐草粉加果糖調配的。」、「（
      這些東西是何時調配的？）三桶調配的時間都不一樣，實
      際調配的時間我不是很清楚，距離查獲當時有兩、三個月
      ，有的是七、八個月了，有的是一年多。」、「（這些藥
      膏你有無對外販售？）沒有。」、「（另案扣案的疏經活
      血湯、芍藥甘草湯其外觀與本案扣案物  是否相同？）不
      一樣，本案扣得是膏狀物，另案扣案的是藥粉。」、「（
      國術館負責人為何人？）我。」、「（國術館有無設立登
      記？）國術館不需登記，只需加入台中縣綜藝民俗療法協
      會即可。」、「（你剛才說調配這些東西都是用咸豐草粉
      去做？）只有深綠色跟棕紅色是作跌打損傷及外敷用的，
      是用咸豐草粉加果糖、凡士林、高嶺土、薄荷條、色素等
      去做。淺綠色是作推拿的，是用ＳＣ９１的乳化劑加薄荷
      、水、色素、香料等物去做。」、「（剛為何說在現場的
      三桶藥膏其中兩桶都是作外敷用的相同藥膏？）成份是一
      樣的，只是用顏色區別，因為不能同一種東西給客人，因
      為客人跌打損傷的位置不同，若都是用同一種藥，客人就
      比較不願意來。」、「（有無作成貼布讓別人回去貼？）
      沒有。」、「（所以別人都要來你那邊貼？）是的。」、
      「（費用如何算？）一般不論大小都是一百元。」、「（
      有沒有人跟你買藥膏回家自己推拿？）沒有。」、「（很
      多國術館不是都有作貼布讓別人帶回去使用？）那是我們
      有跟藥廠進那種貼布，他們會買那種貼布回去，對比較遠
      路途的人比較方便，不用說每天都來。」、「（推拿如何
      算？）推拿不用錢，但客人都會要求推拿之後要貼東西，
      所以我們都會用外敷的藥膏給他們貼，貼一處就是一百元
      」等語（見原審卷宗第四七至五四頁）。依據其證詞，上
      開三桶膏狀物是其經營國術館幫人推拿損傷及外敷藥膏之
      用（其中一桶是推拿用途，另外兩桶是外敷藥膏），且是
      證人侯志成自己所調配。證人侯志成在本院本案審理時，
      亦同此證詞，且再證稱被告並未參與此事（見本院本案卷
      宗第六八頁）。核與被告於檢察官偵訊時，即供稱：上開
      藥膏是何物，伊不知道，要問伊之先生等語，並無不符。
      本案證人侯志成開設少林國術館之事，確有台中縣政府人
      民團體立案會員證書附卷可證（見原審卷宗第二三頁）。
      又證人侯志成開設國術館會以藥膏幫人推拿及外敷，此亦
      不違反常情。本案卷內除無任何證據足以認定被告亦具有
      國術推拿專業之外，且用咸豐草粉加果糖、凡士林、高嶺
      土、薄荷條、色素等物去調配上開深綠色與棕紅色藥膏，
      縱使又有加入ＩＮＤＯＭＥＴＨＡＣＩＮ、ＤＩＰＨＥＮ
        ＨＹＤＲＡＭＩＮＥ西藥成分及ＢＵＴＹＬＡＴ  ＥＤ
      ＨＹＤＲＯＸＹＴＯＬＵＥＮＥ（ＢＨＴ）抗氧化劑等成
      份，衡情此事由證人侯志成一人亦可獨力完成；則證人侯
      志成證稱上開桶裝膏狀物是其一人所調配，用於經營國術
      館幫人推拿損傷及外敷藥膏之用等情，自堪採信。此外，
      本案既無確切之證據足以認定被告有參與調劑或製造前開
      三桶膏狀物之行為，亦不能以其係證人侯志成之配偶，二
      人同住該處，即推定被告有參與此部分犯行，綜上理由，
      應認公訴人指訴被告私自調劑或製造偽藥罪部分，應屬犯
      罪不能證明。
六、再查，本案被告於偵、審中，始終否認其有販賣上開桶裝膏
    狀物。證人侯志成亦未證稱被告有參與販賣上開桶裝膏狀物
    。而證人即法務部調查局臺中市調查站人員陳三郎於九十六
    年十二月二十日亦在原審法院審理時，到庭證稱：其之所以
    會在九十六年四月四日到被告住處執行搜索，是因為當時台
    中市政府衛生局函轉雲林縣衛生局的函文給臺中市調查站，
    內容是說作抽驗時，痛風的藥粉摻有西藥的成份，當時賣摻
    有西藥的痛風藥粉的中藥舖人員說是向侯志成買的；雲林縣
    衛生局之訪談紀錄裡面有檢附寄貨單據，當時寄貨人是寫江
    淑如，寄貨地址是寫伊等去搜索的地點，所以伊等才會申請
    搜索票搜索那個地點，那個地點的戶籍資料確實也是江淑如
    設籍；開始搜索的時候，印象中侯志成先帶伊等到地下室看
    ，地下室有相當多的中藥，有裝箱也有罐裝，數量很多，伊
    等當時看疏經活血湯及芍藥甘草湯的相關成份與摻有西藥的
    痛風藥粉近似，所以才查扣疏經活血湯及芍藥甘草湯；地下
    室查扣完之後伊等就回到一樓，就看到餐廳牆邊有好幾桶物
    品，其中三桶是膏狀物，此部分因為與伊等要查的痛風藥粉
    不同，伊等無法確定有何關聯性，所以就由衛生局作行政抽
    驗（見原審法院卷第六二頁）；另案扣案的活血湯、芍藥甘
    草湯與本案膏狀物品不是同一，從外觀看起來不一樣；因為
    江淑如為被搜索人，且搜索地點也為江淑如設籍處所，所以
    另案扣押物品目錄表才請她簽名，調查局係移送侯志成違反
    藥事法等語（見原審法院卷第六三、六四頁）。依據證人陳
    三郎之上開證詞，可證本案係因另案調查販賣摻有西藥之痛
    風藥粉而起，另案之扣案物品目錄表之所以記載被告為所有
    人、持有人、保管人，係因搜索地點為被告之設籍地、被搜
    索人為被告所致，且就該另案，台中市調查站其後亦係移送
    被告之配偶侯志成，而未移送被告。則被告辯稱九十六年四
    月四日搜索當天係因其配偶侯志成戶籍並不在其該處，故其
    才被要求在上開扣押筆錄及現場紀錄表上簽名等情，尚非無
    據。又證人陳三郎雖證稱雲林縣衛生局訪談紀錄裡面檢附之
    寄貨單據上記載寄貨人是被告等語，惟查該寄貨單據所涉者
    為另案之事實，且於該另案中，調查站並未將被告移送檢察
    署，而被移送人侯志成此後亦因未於搜索處所查獲痛風藥粉
    或足以證明曾販賣痛風藥粉之事證，而獲檢察官為不起訴處
    分確定，此情亦有臺灣臺中地方法院檢察署檢察官九十六年
    度偵字第一八七二○號不起訴處分書附卷可資佐證。依據上
    開各情，本案尚難以該另案寄貨單據上記載寄貨人為被告之
    事，即據以認定被告有本案被訴之販賣偽藥犯行。此外，本
    案卷內亦無證據足以認定何人有向被告購買上開桶裝膏狀物
    ，應認公訴人指訴被告販賣上開偽藥部分，亦屬犯罪不能證
    明。
七、本案被告被訴之犯罪既屬不能證明，原審法院乃依據刑事訴
    訟法第三百零一條第一項之規定，為被告無罪之判決，於法
    自無不合。本案證人黃久惠之證詞不足為不利於被告之認定
    ，又雲林縣衛生局訪談紀錄裡面檢附之寄貨單據亦不足為不
    利於被告之認定，其理由均已如上述。再者，本案既無確切
    之證據足以認定被告有參與調劑或製造前開桶裝膏狀物之行
    為，亦不能以其係證人侯志成之配偶，二人同住該處，即推
    定被告有參與此部分犯行。公訴人上訴意旨以被告與侯志成
    係夫妻，二人同住該處，該等膏狀物之調劑完成需有一段時
    間，證人黃久惠又證稱該等膏狀物之味道類似薄荷味道而有
    嗆嗆味道，調劑過程又需攪拌及加水，此過程需要有人協助
    、幫忙等情，即據以指訴被告就其配偶侯志成此部分所為，
    必與其配偶侯志成有犯意聯絡及行為分擔；上開所謂調劑過
    程需要他人協助，及被告必有協助其配偶調劑或製造，又推
    斷被告知悉此為偽藥並有共同製造之犯意聯絡云云，均屬推
    測之詞而為本院本案所不採取。綜上，應認本案公訴人之上
    訴為無理由，應予駁回。
八、據上論斷，應依刑事訴訟法第三百六十八條，判決如主文。
本案經檢察官林惠到庭執行職務。
中    華    民    國   100    年    5     月    11    日
            刑事第三庭    審判長法  官  王  增  瑜
                                法  官  曾  佩  琦
                                法  官  廖  柏  基
以上正本證明與原本無異。
檢察官得上訴。
被告不得上訴。
如不服本判決應於收受送達後十日內向本院提出上訴書狀，其未
敘述上訴之理由者，並得於提起上訴後十日內向本院補提理由書
（均須按他造當事人之人數附繕本）「切勿逕送上級法院」。
                                書記官  陳  妙  瑋
中    華    民    國   100    年    5     月    11    日